nb: Type gulvskrubbebørste: Sylindrisk; Plate; Dobbel plate; Kretsende; Pad; Rulle; Annet
ja: 床洗浄ブラシのタイプ: 円筒形; ディスク; デュアルディスク; 環状; パッド; ローラー; その他
de: Typ der Bodenschrubberbürste: Zylindrisch; Scheibe; Doppelscheibe; Orbital; Block; Rollfuß; Sonstiges
it: Tipo di spazzola per lavapavimenti: Cilindrico; Disco; Doppio disco; Orbitale; Pad; Rullo; Altro
ro-RO: Tip de perie de frecat podele: Cilindrică; Disc; Disc dublu; Orbital; Tampon; Rolă; Altele
tr: Zemin temizleme fırçası tipi: Silindirik; Disk; Çift disk; Orbital; Ped; Rulo; Diğer
vi: Loại bàn chải chà sàn: Hình trụ; Đĩa; Đĩa đôi; Chuyển động quỹ đạo; Miếng đệm; Cuốn; Khác
el: Τύπος βούρτσας μηχανής καθαρισμού δαπέδου: Κυλινδρική; Δίσκου; Διπλός δίσκος; Ταλαντωτικός; Pad; Ρολό; Άλλο
sk-SK: Typ kefy na čistenie podláh: Valcová; Kotúčová; Dvojkotúčová; Orbitálna; Vatovaná; Valčeková; Iné
cs: Typ kartáče podlahového mycího stroje: Cylindrické; Diskové; Dvoukotoučový; Orbitální; Kotoučové; Rotační; Jiné
pt-BR: Tipo de escova do esfregão de chão: Cilíndrico; Disco; Disco duplo; Orbital; Bloco; Rolo; Outro
en: Floor scrubber brush type: Cylindrical; Disc; Dual disc; Orbital; Pad; Roller; Other
pl: Typ szczotki do szorowania podłóg: Cylindryczne; Dysk; Podwójna tarcza; Orbitalny; Pad; Wałek; Pozostałe
da: Gulvskrubbebørstetype: Cylindrisk; Skive; Dobbelt disk; Orbital; Pad; Ruller; Andet
ko: 바닥 스크러버 브러시 유형: 원통형; 디스크; 듀얼 디스크; 원형 궤도; 패드; 롤러; 기타
sv: Typ av borste för golvskrubbare: Cylindriskt; Skiv; Dubbel skiva; Orbital; Block; Rullklämma; Övrigt
zh-CN: 地板洗涤刷类型: 圆柱形; 盘式; 双盘式; 轨道式; 垫式; 滚轮式; 其他
pt-PT: Escova de limpeza de pavimentos: Cilíndrico; Disco; Disco duplo; Orbital; Disco; Com rolo; Outro
zh-TW: 洗地機刷頭類型: 圓柱形; 圓盤形; 雙刷頭; 軌道式; 刷地墊; 滾筒; 其他
nl: Type vloerschrobborstel: Cilindrisch; Schijf; Dubbele schijf; Orbitaal; Pad; Roller; Overig
bg-BG: Тип четка за почистване на подове: Цилиндрично; Дисково; Двоен диск; Орбитално; Подложка; Ролка; Друго
lt-LT: Grindų šveitiklio šepečio tipas: Cilindras; Diskas; Dvigubas diskas; Orbitinis; Bloknotas; Su ritinėliu; Kita
hu: Padlósúroló kefe típusa: Henger; Tárcsa; Kettős tárcsa; Orbitális; Párna; Görgő; Egyéb
fi: Lattianpesuharjan tyyppi: Lieriömäinen; Levy; Kaksilevyinen; Pyörivä; Moppityyny; Rullaharja; Muu
th: ประเภทแปรงสำหรับเครื่องขัดพื้น: ทรงกระบอก; จาน; แบบจานขัดคู่; แบบออร์บิทัล; สมุดฉีก; แบบลูกกลิ้ง; อื่นๆ
fr: Type de brosse pour laveuse de sols: Cylindrique; Disque; Double disque; Orbital; Tampon; Rouleau; Autre
es: Tipo de cepillo para máquina limpia suelos: Cilíndrico; Disco; Disco doble; Orbital; Toallita; Rodillo; Otros
ru: Тип щетки поломоечной машины: Цилиндрическая; Дисковая; Двойной диск; Орбитальный; Размывочный круг (пад); Роликовая; Другая
sl-SI: Vrsta krtače za čiščenje tal: Cilindrična; Disk; Dvojni disk; Orbitalna; Beležka; Valjček; Druga
hr-HR: Vrsta četke perača poda: Cilindrična; Disk; Dvostruki disk; Orbitalni; Podloga; Valjak; Ostalo